Inventaris van het archief van de Koninklijke Maatschappij tot Bevordering van de Pharmacie, 1841-1980 (1981)
Nationaal Archief, Den Haag
- X Supplement-2012 over de periode 1979-1999
  - Vergaderstukken van het Hoofdbestuur van de KNMP., 1983; 5088-5117; 30 omslagen
    - 23 februari 1983, 5091
    - 9 maart 1983, 5092
    - 23 maart 1983, 5093
    - 13 april 1983, deel 1, 5094
    - 13 april 1983, deel 2, 5095
    - 27 april 1983, deel 1, 5096
    - 27 april 1983, deel 2, 5097
    - 11 mei 1983, 5098
    - 18 mei 1983, 5099
    - 8 juni 1983, 5100
    - 22 juni 1983, 5101
    - 13 juli 1983, deel 1, 5102
    - 13 juli 1983, deel 2, 5103
    - 27 juli 1983, 5104
    - 10 augustus 1983, deel 1, 5105
    - 10 augustus 1983, deel 2, 5106
    - 24 augustus 1983, 5107
    - 14 september 1983, 5108
    - 28 september 1983, 5109
    - 5 oktober 1983, 5110
    - 21 oktober 1983, deel 1, 5111
    - 21 oktober 1983, deel 2, 5112
    - 9 november 1983, 5113
    - 23 november 1983, 5114
    - 26 november 1983, 5115
    - 14 december 1983, deel 1, 5116
    - 14 december 1983, deel 2, 5117
  - Vergaderstukken van het Hoofdbestuur van de KNMP., 1984; 5118-5149; 32 omslagen
    - 11 januari 1984, deel 1, 5118
    - 11 januari 1984, deel 2, 5119
    - 25 januari 1984, 5120
    - 8 februari 1984, 5121
    - 22 februari 1984, 5122
    - 14 maart 1984, deel 1, 5123
    - 14 maart 1984, deel 2, 5124
    - 28 maart 1984, 5125
    - 11 april 1984, deel 1, 5126
    - 11 april 1984, deel 2, 5127
    - 25 april 1984, 5128
    - 9 mei 1984, 5129
    - 23 mei 1984, deel 1, 5130
    - 23 mei 1984, deel 2, 5131
    - 13 juni 1984, 5132
    - 27 juni 1984, 5133
    - 18 juli 1984, 5134
    - 8 augustus 1984, 5135
    - 15 augustus 1984, 5136
    - 22 augustus 1984, 5137
    - 12 september 1984, 5138
    - 26 september 1984, deel 1, 5139
    - 26 september 1984, deel 2, 5140
    - 17 oktober 1984, 5141
    - 31 oktober 1984, deel 2, 5142
    - 31 oktober 1984, deel 2, 5143
    - 13 november 1984, 5144
    - 28 november 1984, 5145
    - 8 december 1984, 5146
    - 12 december 1984, deel 1, 5147
    - 12 december 1984, deel 2, 5148
    - 19 december 1984, 5149
  - Vergaderstukken van het Hoofdbestuur van de KNMP., 1985; 5150-5181; 32 omslagen
    - 9 januari 1985, 5150
    - 23 januari 1985, 5151
    - 6 februari 1985, 5152
    - 13 februari 1985, 5153
    - 27 februari 1985, 5154
    - 13 maart 1985, 5155
    - 27 maart 1985, 5156
    - 10 april 1985, 5157
    - 24 april 1985, deel 1, 5158
    - 24 april 1985, deel 2, 5159
    - 8 mei 1985, 5160
    - 22 mei 1985, 5161
    - 12 juni 1985, deel 1, 5162
    - 12 juni 1985, deel 2, 5163
    - 26 juni 1985, 5164
    - 10 juli 1985, 5165
    - 31 juli 1985, 5166
    - 14 augustus 1985, 5167
    - 28 augustus 1985, 5168
    - 11 september 1985, deel 1, 5169
    - 11 september 1985, deel 2, 5170
    - 25 september 1985, 5171
    - 9 oktober 1985, deel 1, 5172
    - 9 oktober 1985, deel 2, 5173
    - 23 oktober 1985, deel 1, 5174
    - 23 oktober 1985, deel 2, 5175
    - 13 november 1985, deel 1, 5176
    - 13 november 1985, deel 2, 5177
    - 27 november 1985, 5178
    - 4 december 1985, 5179
    - 18 december 1985, deel 1, 5180
    - 18 december 1985, deel 2, 5181
  - Vergaderstukken van het Hoofdbestuur van de KNMP., 1986; 5182-5211; 30 omslagen
    - 8 januari 1986, 5182
    - 22 januari 1986, deel 1, 5183
    - 22 januari 1986, deel 2, 5184
    - 12 februari 1986, deel 1, 5185
    - 12 februari 1986, deel 2, 5186
    - 26 februari 1986, 5187
    - 13 maart 1986, deel 1, 5188
    - 13 maart 1986, deel 2, 5189
    - 26 maart 1986, 5190
    - 9 april 1986, 5191
    - 23 april 1986, 5192
    - 14 mei 1986, deel 1, 5193
    - 14 mei 1986, deel 2, 5194
    - 28 mei 1986, deel 1, 5195
    - 28 mei 1986, deel 2, 5196
    - 11 juni 1986, 5197
    - 25 juni 1986, 5198
    - 9 juli 1986, 5199
    - 13 augustus 1986, 5200
    - 27 augustus 1986, 5201
    - 10 september 1986, 5202
    - 24 september 1986, 5203
    - 15 oktober 1986, deel 1, 5204
    - 15 oktober 1986, deel 2, 5205
    - 29 oktober 1986, deel 1, 5206
    - 29 oktober 1986, deel 2, 5207
    - 12 november 1986, 5208
    - 26 november 1986, 5209
    - 10 december 1986, 5210
    - 17 december 1986, 5211
  - Vergaderstukken van het Hoofdbestuur van de KNMP., 1987; 5212-5241; 30 omslagen
    - 14 januari 1987, deel 1, 5212
    - 14 januari 1987, deel 2, 5213
    - 28 januari 1987, 5214
    - 11 februari 1987, 5215
    - 25 februari 1987, 5216
    - 11 maart 1987, 5217
    - 25 maart 1987, 5218
    - 8 april 1987, 5219
    - 22 april 1987, 5220
    - 13 mei 1987, 5221
    - 27 mei 1987, deel 1, 5222
    - 27 mei 1987, deel 2, 5223
    - 10 juni 1987, 5224
    - 24 juni 1987, 5225
    - 8 juli 1987, 5226
    - 29 juli 1987, deel 1, 5227
    - 29 juli 1987, deel 2, 5228
    - 12 augustus 1987, 5229
    - 26 augustus 1987, 5230
    - 9 september 1987, 5231
    - 23 september 1987, deel 1, 5232
    - 23 september 1987, deel 2, 5233
    - 14 oktober 1987, deel 1, 5234
    - 14 oktober 1987, deel 2, 5235
    - 28 oktober 1987, 5236
    - 11 november 1987, 5237
    - 14 november 1987, 5238
    - 25 november 1987., 5239
    - 9 december 1987, 5240
    - 16 december 1987, 5241
  - Vergaderstukken van het Hoofdbestuur van de KNMP., 1988; 5242-5274; 33 omslagen
    - 13 januari 1988, deel 1, 5242
    - 13 januari 1988, deel 2, 5243
    - 27 januari 1988, 5244
    - 10 februari 1988, 5245
    - 24 februari 1988, 5246
    - 9 maart 1988, 5247
    - 23 maart 1988, deel 1, 5248
    - 23 maart 1988, deel 2, 5249
    - 13 april 1988, deel 1, 5250
    - 13 april 1988, deel 2, 5251
    - 27 april 1988, 5252
    - 11 mei 1988, deel 1, 5253
    - 11 mei 1988, deel 2, 5254
    - 25 mei 1988, deel 1, 5255
    - 25 mei 1988, deel 2, 5256
    - 8 juni 1988, 5257
    - 29 juni 1988, deel 1, 5258
    - 29 juni 1988, deel 2, 5259
    - 13 juli 1988, deel 1, 5260
    - 13 juli 1988, deel 2, 5261
    - 27 juli 1988, 5262
    - 10 augustus 1988, 5263
    - 24 augustus 1988, 5264
    - 14 september 1988, 5265
    - 28 september 1988, deel 1, 5266
    - 28 september 1988, deel 2, 5267
    - 2 oktober 1988, 5268
    - 26 oktober 1988, 5269
    - 9 november 1988, 5270
    - 12 november 1988, 5271
    - 23 november 1988, 5272
    - 7 december 1988, 5273
    - 14 december 1988, 5274
  - Vergaderstukken van het Hoofdbestuur van de KNMP., 1989; 5275-5311; 37 omslagen
    - 11 januari 1989, deel 1, 5275
    - 11 januari 1989, deel 2, 5276
    - 25 januari 1989, deel 1, 5277
    - 25 januari 1989, deel 2, 5278
    - 8 februari 1989, 5279
    - 22 februari 1989, 5280
    - 8 maart 1989, 5281
    - 22 maart 1989, 5282
    - 5 april 1989, 5283
    - 12 april 1989, 5284
    - 26 april 1989, deel 1, 5285
    - 26 april 1989, deel 2, 5286
    - 10 mei 1989, 5287
    - 24 mei 1989, 5288
    - 14 juni 1989, deel 1, 5289
    - 14 juni 1989, deel 2, 5290
    - 28 juni 1989, deel 1, 5291
    - 28 juni 1989, deel 2, 5292
    - 12 juli 1989, deel 1, 5293
    - 12 juli 1989, deel 2, 5294
    - 9 augustus 1989, 5295
    - 23 augustus 1989, 5296
    - 13 september 1989, deel 1, 5297
    - 13 september 1989, deel 2, 5298
    - 7 september 1989, 5299
    - 9 oktober 1989, 5300
    - 11 oktober 1989, 5301
    - 25 oktober 1989, deel 1, 5302
    - 25 oktober 1989, deel 2, 5303
    - 8 november 1989, deel 1, 5304
    - 8 november 1989, deel 2, 5305
    - 21 november 1989, deel 1, 5306
    - 21 november 1989, deel 2, 5307
    - 6 december 1989, deel 1, 5308
    - 6 december 1989, deel 2, 5309
    - 20 december 1989, deel 1, 5310
    - 20 december 1989, deel 2, 5311
  - Vergaderstukken van het Hoofdbestuur van de KNMP., 1990; 5312-5355; 44 omslagen
    - 10 januari 1990, deel 1, 5312
    - 10 januari 1990, deel 2, 5313
    - 24 januari 1990, deel 1, 5314
    - 24 januari 1990, deel 2, 5315
    - 7 februari 1990, deel 1, 5316
    - 7 februari 1990, deel 2, 5317
    - 21 februari 1990, deel 1, 5318
    - 21 februari 1990, deel 2, 5319
    - 14 maart 1990, deel 1, 5320
    - 14 maart 1990, deel 2, 5321
    - 28 maart 1990, deel 1, 5322
    - 28 maart 1990, deel 2, 5323
    - 11 april 1990, deel 1, 5324
    - 11 april 1990, deel 2, 5325
    - 25 april 1990, deel 1, 5326
    - 25 april 1990, deel 2, 5327
    - 9 mei 1990, deel 1, 5328
    - 9 mei 1990, deel 2, 5329
    - 23 mei 1990, deel 1, 5330
    - 23 mei 1990, deel 2, 5331
    - 13 juni 1990, deel 1, 5332
    - 13 juni 1990, deel 2, 5333
    - 27 juni 1990, deel 1, 5334
    - 27 juni 1990, deel 2, 5335
    - 11 juli 1990, deel 1, 5336
    - 11 juli 1990, deel 2, 5337
    - 25 juli 1990, deel 1, 5338
    - 25 juli 1990, deel 2, 5339
    - 7 augustus 1990, 5340
    - 22 augustus 1990, deel 1, 5341
    - 22 augustus 1990, deel 2, 5342
    - 12 september 1990, deel 1, 5343
    - 12 september 1990, deel 2, 5344
    - 27 september 1990, deel 1, 5345
    - 27 september 1990, deel 2, 5346
    - 10 oktober 1990, 5347
    - 24 oktober 1990, 5348
    - 11 november 1990, deel 1, 5349
    - 11 november 1990, nagezonden stukken, 5350
    - 21 november 1990, deel 1, 5351
    - 21 november 1990, deel 2, 5352
    - 6 december 1990, deel 1, 5353
    - 6 december 1990, deel 2, 5354
    - 19 december 1990, 5355
  - Vergaderstukken van het Hoofdbestuur van de KNMP., 1991; 5356-5388; 33 omslagen
    - 9 januari 1991, deel 1, 5356
    - 9 januari 1991, deel 2, 5357
    - 23 januari 1991, 5358
    - 6 februari 1991, 5359
    - 27 februari 1991, 5360
    - 27 februari 1991, nagezonden stukken, 5361
    - 13 maart 1991, 5362
    - 27 maart 1991, 5363
    - 27 maart 1991, nagezonden stukken, 5364
    - 10 april 1991, deel 1, 5365
    - 10 april 1991, deel 2, 5366
    - 24 april 1991, deel 1, 5367
    - 24 april 1991, deel 2, 5368
    - 8 mei 1991, 5369
    - 22 mei 1991, 5370
    - 12 juni 1991, deel 1, 5371
    - 12 juni 1991, deel 2, 5372
    - 12 juni 1991, deel 3, 5373
    - 26 juni 1991, 5374
    - 10 juli 1991, 5375
    - 24 juli 1991, 5376
    - 14 augustus 1991, 5377
    - 14 augustus 1991, nagezonden stukken, 5378
    - 28 augustus 1991, 5379
    - 11 september 1991, 5380
    - 25 september 1991, 5381
    - 25 september 1991, nagezonden stukken, 5382
    - 10 oktober 1991, 5383
    - 23 oktober 1991, 5384
    - 13 november 1991, 5385
    - 27 november 1991, deel 1, 5386
    - 27 november 1991, deel 2, 5387
    - 11 december 1991, 5388
  - Vergaderstukken van het Hoofdbestuur van de KNMP., 1992; 5389-5428; 40 omslagen
    - 8 januari 1992, 5389
    - 22 januari 1992, deel 1, 5390
    - 22 januari 1992, deel 2, 5391
    - 12 februari 1992, 5392
    - 19 februari 1992, 5393
    - 26 februari 1992, deel 1, 5394
    - 26 februari 1992, deel 2, 5395
    - 11 maart 1992, 5396
    - 25 maart 1992, 5397
    - 8 april 1992, 5398
    - 22 april 1992, 5399
    - 13 mei 1992, deel 1, 5400
    - 13 mei 1992, deel 2, 5401
    - 27 mei 1992, 5402
    - 10 juni 1992, deel 1, 5403
    - 10 juni 1992, deel 2, 5404
    - 24 juni 1992, 5405
    - 8 juli 1992, deel 1, 5406
    - 8 juli 1992, deel 2, 5407
    - 22 juli 1992, deel 1, 5408
    - 22 juli 1992, deel 2, 5409
    - 12 augustus 1992, deel 1, 5410
    - 12 augustus 1992, deel 2, 5411
    - 26 augustus 1992, deel 1, 5412
    - 26 augustus 1992, deel 2, 5413
    - 9 september 1992, deel 1, 5414
    - 9 september 1992, deel 2, 5415
    - 23 september 1992, deel 1, 5416
    - 23 september 1992, deel 2, 5417
    - 14 oktober 1992, deel 1, 5418
    - 14 oktober 1992, deel 2, 5419
    - 28 oktober 1992, deel 1, 5420
    - 28 oktober 1992, deel 2, 5421
    - 11 november 1992, 5422
    - 25 november 1992, deel 1, 5423
    - 25 november 1992, deel 2, 5424
    - 9 december 1992, deel 1, 5425
    - 9 december 1992, deel 2, 5426
    - 23 december 1992, deel 1, 5427
    - 23 december 1992, deel 2, 5428
  - Vergaderstukken van het Hoofdbestuur van de KNMP., 1993; 5429-5467; 39 omslagen
    - 6 januari 1993, 5429
    - 13 januari 1993, 5430
    - 20 januari 1993, 5431
    - 3 februari 1993, deel 1, 5432
    - 3 februari 1993, deel 2, 5433
    - 17 februari 1993, deel 1, 5434
    - 17 februari 1993, deel 2, 5435
    - 10 maart 1993, deel 1, 5436
    - 10 maart 1993, deel 2, 5437
    - 10 maart 1993, deel 3, 5438
    - 24 maart 1993, deel 1, 5439
    - 24 maart 1993, deel 2, 5440
    - 14 april 1993, deel 1, 5441
    - 14 april 1993, deel 2, 5442
    - 21 april 1993, 5443
    - 28 april 1993, deel 1, 5444
    - 28 april 1993, deel 2, 5445
    - 12 mei 1993, 5446
    - 26 mei 1993, deel 1, 5447
    - 26 mei 1993, deel 2, 5448
    - 9 juni 1993, deel 1, 5449
    - 9 juni 1993, deel 1, 5450
    - 23 juni 1993, 5451
    - 14 juli 1993, deel 1, 5452
    - 14 juli 1993, deel 2, 5453
    - 11 augustus 1993, deel 1, 5454
    - 11 augustus 1993, deel 2, 5455
    - 25 augustus 1993, 5456
    - 15 september 1993, 5457
    - 29 september 1993, deel 1, 5458
    - 29 september 1993, deel 2, 5459
    - 13 oktober 1993, 5460
    - 23 oktober 1993, 5461
    - 10 november 1993, 5462
    - 24 november 1993, 5463
    - 8 december 1993, deel 1, 5464
    - 8 december 1993, deel 2, 5465
    - 22 december 1993, deel 1, 5466
    - 22 december 1993, deel 1, 5467
  - Vergaderstukken van het Hoofdbestuur van de KNMP., 1994; 5468-5497; 30 omslagen
    - 12 januari 1994 deel 1, 5468
    - 12 januari 1994 deel 2, 5469
    - 26 januari 1994, 5470
    - 9 februari 1994, 5471
    - 23 februari 1994, 5472
    - 9 maart 1994, 5473
    - 23 maart 1994, 5474
    - 13 april 1994, deel 1, 5475
    - 13 april 1994, deel 2, 5476
    - 11 mei 1994, deel 1, 5477
    - 11 mei 1994, deel 2, 5478
    - 25 mei 1994, 5479
    - 8 juni 1994, 5480
    - 22 juni 1994, deel 1, 5481
    - 22 juni 1994, deel 2, 5482
    - 13 juli 1994, deel 1, 5483
    - 13 juli 1994, deel 2, 5484
    - 27 juli 1994, deel 1, 5485
    - 27 juli 1994, deel 2, 5486
    - 10 augustus 1994, 5487
    - 24 augustus 1994, 5488
    - 14 september 1994, 5489
    - 28 september 1994, 5490
    - 12 oktober 1994, 5491
    - 26 oktober 1994, 5492
    - 9 november 1994, 5493
    - 23 november 1994, deel 1, 5494
    - 23 november 1994, deel 2, 5495
    - 7 december 1994, 5496
    - 22 december 1994, 5497
  - Vergaderstukken van het Hoofdbestuur van de KNMP., 1995; 5498-5528; 31 omslagen
    - 11 januari 1995, 5498
    - 25 januari 1995, 5499
    - 8 februari 1995, 5500
    - 22 februari 1995, 5501
    - 8 maart 1995, 5502
    - 22 maart 1995, deel 1, 5503
    - 22 maart 1995, deel 2, 5504
    - 5 april 1995, 5505
    - 19 april 1995, 5506
    - 10 mei 1995, deel 1, 5507
    - 10 mei 1995, deel 2, 5508
    - 24 mei 1995, 5509
    - 14 juni 1995, 5510
    - 28 juni 1995, deel 1, 5511
    - 28 juni 1995, deel 2, 5512
    - 12 juli 1995, 5513
    - 26 juli 1995, 5514
    - 9 augustus 1995, 5515
    - 23 augustus 1995, 5516
    - 13 september 1995, deel 1, 5517
    - 13 september 1995, deel 2, 5518
    - 27 september 1995, 5519
    - 9 oktober 1995, 5520
    - 20 oktober 1995, deel 1, 5521
    - 20 oktober 1995, deel 2, 5522
    - 8 november 1995, 5523
    - 22 november 1995, deel 1, 5524
    - 22 november 1995, deel 2, 5525
    - 6 december 1995, deel 1, 5526
    - 6 december 1995, deel 2, 5527
    - 20 december 1995, 5528
  - Vergaderstukken van het Hoofdbestuur van de KNMP., 1996; 5529-5558; 30 omslagen
    - 10 januari 1996, 5529
    - 24 januari 1996, 5530
    - 14 februari 1996, deel 1, 5531
    - 14 februari 1996, deel 2, 5532
    - 28 februari 1996, 5533
    - 13 maart 1996, 5534
    - 27 maart 1996, 5535
    - 10 april 1996, 5536
    - 24 april 1996, 5537
    - 8 mei 1996, 5538
    - 22 mei 1996, 5539
    - 12 juni 1996, deel 1, 5540
    - 12 juni 1996, deel 2, 5541
    - 26 juni 1996, deel 1, 5542
    - 26 juni 1996, deel 2, 5543
    - 10 juli 1996, 5544
    - 24 juli 1996, 5545
    - 14 augustus 1996, deel 1, 5546
    - 14 augustus 1996, deel 2, 5547
    - 28 augustus 1996, 5548
    - 11 september 1996, deel 1, 5549
    - 11 september 1996, deel 2, 5550
    - 25 september 1996, 5551
    - 16 oktober 1996, deel 1, 5552
    - 16 oktober 1996, deel 2, 5553
    - 30 oktober 1996, deel 1, 5554
    - 30 oktober 1996, deel 2, 5555
    - 13 november 1996, 5556
    - 27 november 1996, 5557
    - 11 december 1996, 5558
  - Vergaderstukken van het Hoofdbestuur van de KNMP., 1997; 5559-5586; 28 omslagen
    - 8 januari 1997, 5559
    - 22 januari 1997, 5560
    - 12 februari 1997, 5561
    - 26 februari 1997, 5562
    - 12 maart 1997, 5563
    - 23 maart 1997, 5564
    - 9 april 1997, 5565
    - Lentebrainstorm 9-11 april 1997, 5566
    - 23 april 1997, 5567
    - 14 mei 1997, 5568
    - 28 mei 1997, 5569
    - 11 juni 1997, 5570
    - 25 juni 1997, 5571
    - 9 juli 1997, 5572
    - 23 juli 1997, 5573
    - 6 augustus 1997, 5574
    - 20 augustus 1997, 5575
    - 10 september 1997, deel 1, 5576
    - 10 september 1997, deel 2, 5577
    - 24 september 1997, 5578
    - 15 oktober 1997, deel 1, 5579
    - 15 oktober 1997, deel 2, 5580
    - 29 oktober 1997, 5581
    - 12 november 1997, deel 1, 5582
    - 12 november 1997, deel 2, 5583
    - 3 december 1997, deel 1, 5584
    - 3 december 1997, deel 2, 5585
    - 17 december 1997, 5586
  - Vergaderstukken van het Hoofdbestuur van de KNMP., 1998; 5587-5612; 26 omslagen
    - 7 januari 1998, 5587
    - 21 januari 1998, 5588
    - 4 februari 1998, extra HB vergadering, 5589
    - 11 februari 1998, deel 1, 5590
    - 11 februari 1998, deel 2, 5591
    - 25 februari 1998, 5592
    - 11 maart 1998, 5593
    - 25 maart 1998, 5594
    - 8 april 1998, 5595
    - 22 april 1998, 5596
    - 13 mei 1998, 5597
    - 27 mei 1998, 5598
    - 10 juni 1998, 5599
    - 24 juni 1998, 5600
    - 8 juli 1998, 5601
    - 22 juli 1998, 5602
    - 5 augustus 1998, 5603
    - 19 augustus 1998, 5604
    - 9 september 1998, 5605
    - 23 september 1998, 5606
    - 14 oktober 1998, 5607
    - 28 oktober 1998, 5608
    - 11 november 1998, 5609
    - 2 december 1998, 5610
    - 16 december 1998, deel 1, 5611
    - 16 december 1998, deel 2, 5612
  - Vergaderstukken van het Hoofdbestuur van de KNMP., 1999; 5613-5643; 28 omslagen
    - 6 januari 1999, deel 1, 5613
    - 6 januari 1999, deel 2, 5614
    - 20 januari 1999, deel 1, 5615
    - 20 januari 1999, deel 2, 5616
    - 10 februari 1999, 5617
    - 24 februari 1999, 5618
    - 10 maart 1999, deel 1, 5619
    - 10 maart 1999, deel 2, 5620
    - 24 maart 1999, 5621
    - 7 april 1999, 5622
    - 21 april 1999, deel 1, 5623
    - 21 april 1999, deel 2, 5624
    - 12 mei 1999, 5625
    - 26 mei 1999, 5626
    - 9 juni 1999, 5627
    - 23 juni 1999, 5628
    - 7 juli 1999, deel 1, 5629
    - 7 juli 1999, deel 2, 5630
    - 21 juli 1999, 5631
    - 4 augustus 1999, 5632
    - 18 augustus 1999, 5633
    - 1 september 1999, 5634
    - 22 september 1999, 5635
    - 13 oktober 1999, deel 1, 5636
    - 13 oktober 1999, deel 2, 5637
    - 27 oktober 1999, 5638
    - 10 november 1999, 5639
    - 1 december 1999, deel 1, 5640
    - 1 december 1999, deel 2, 5641
    - 15 december 1999, deel 1, 5642
    - 15 december 1999, deel 2, 5643
  - Ondertekende notulen van vergaderingen van het Hoofdbestuur van de KNMP., 1992-1999; 5644-5653; 10 omslagen
    - 14 juni 1905, 5644
      8 januari 1992 ontbreekt
    - 15 juni 1905, 5645
    - 16 juni 1905, 5646
    - 17 juni 1905, 5647
    - 1996, januari-juni, 5648
    - 1996, juli-december, 5649
    - 19 juni 1905, 5650
    - 20 juni 1905, 5651
    - 1999, januari-juni, 5652
    - 1999, juli-december, 5653